臺灣士林地方法院交通事件裁定　　　 100年度交聲字第1139號
移送機關即
原處分機關　交通部公路總局臺北區監理所
異　議　人
即受處分人　閔隆策
上列異議人即受處分人因違反道路交通管理處罰條例案件，對於
交通部公路總局臺北區監理所於中華民國100 年12月5 日所為之
處分（原處分案號：北監自裁字第裁40-A02XC5478號），聲明異
議，本院裁定如下：
        主  文
原處分撤銷。
閔隆策不罰。
        理  由
一、原處分意旨略以：異議人即受處分人閔隆策於民國100 年9
    月17日中午12時10分許，駕駛車牌號碼1320-ZS 號自用小客
    車，行經臺北市士林區○○○路○ 段與福林路口，因在多車
    道右轉彎，不先駛入外側車道而違規，經警舉發，裁處罰鍰
    新台幣（下同）600 元，並記違規點數1 點等情。
二、異議意旨則以：異議人於上開時間，駕車自福林路100 巷左
    轉進入福林路，欲再右轉中山北路5 段行駛，因福林路鄰接
    士林官邸景點，車流量大，異議人左轉福林路時，僅得先行
    進入內側車道行駛，待行經中山北路5 段470 巷口（距中山
    北路5 段路口約30公尺），因外側車道拓寬，異議人遂往右
    行駛外側車道，當異議人之車輛駛入外側車道時，林士欽駕
    駛原行駛於外側車道之車牌號碼7880-YG 號自用小客車自異
    議人右後方鳴按喇叭加速前行，異議人僅得駛回內側車道，
    復因林士欽駕駛車輛之車頭擋在異議人駕駛車輛之前，並在
    行經路口時，停在路口阻擋車輛前行，經後方車輛鳴按喇叭
    後始起步前行，異議人見林士欽駕駛之車輛前行，遂右轉行
    駛，但該車突然緊急煞車，導致異議人駕駛之車輛撞擊該車
    ，本件交通事故係因林士欽無故在路口緊急煞車造成，異議
    人遭裁罰非屬合理，請求撤銷原處分等情。
三、按交通法庭認為聲明異議有理由或聲明異議雖無理由而原處
    分不當或違法者，應以裁定將原處分經聲明異議部分撤銷，
    並自為裁定，道路交通事件處理辦法第19條前段定有明文。
四、經查：
（一）異議人於100 年9 月17日中午12時10分許，駕駛車牌號碼
      1320-ZS 號自用小客車，沿臺北市○○區○○路東往西方
      向行駛，行經臺北市士林區○○○路○ 段與福林路口時，
      異議人駕駛行駛於福林路內側車道車輛之右前車頭撞擊同
      向右前方由林士欽駕駛沿外側車道行駛、車牌號碼7880-Y
      G 號自用小客車之左後車尾等情，未據異議人表示爭執，
      復經證人林士欽於警詢時證述在卷，另有道路交通事故現
      場圖、臺北市政府警察局士林分局交通分隊道路交通事故
      補充資料表、交通事故談話紀錄表及異議人提供行車紀錄
      器錄影畫面之翻拍照片附卷可稽，應堪認定。
（二）異議人於上開時間駕車沿福林路行駛時，欲右轉中山北路
      行駛，當異議人駕車駛至福林路與中山北路交岔口之際，
      異議人仍駕車行駛於福林路內側車道等情，已據異議人坦
      認在卷，並有道路交通事故現場圖及行車紀錄器錄影畫面
      翻拍照片可佐，是異議人確未於右轉彎前駛入外側車道一
      節，即屬明確。惟異議人辯稱其在上開路口前30公尺處，
      即駕車往右行駛至外側車道，嗣因林士欽駕駛原行駛於其
      右後方之車輛鳴按喇叭加速前行，其始返回內側車道等情
      ，而依行車紀錄器錄影畫面觀之，異議人於距離福林路與
      中山北路交岔口尚有相當距離之處，即駕車自內側車道逐
      漸駛入外側車道，當異議人駕駛車輛之車身右半部已進入
      外側車道之際，異議人復駕車返回內側車道，隨即可見林
      士欽駕駛之車輛自異議人車輛之右側駛出，並行駛於異議
      人駕駛車輛之右前側，與異議人駕駛之車輛距離甚近，嗣
      當林士欽駕駛之車輛駛至福林路與中山北路口時，福林路
      設置之交通號誌顯示為圓形綠燈，林士欽駕駛行駛於外側
      車道之車輛突然煞車，行駛於林士欽左後側之異議人則以
      較緩慢之速度前行，當異議人駕駛之車輛駛至林士欽駕駛
      車輛車身一半處時，林士欽駕駛之車輛復起步前進，異議
      人即駕車逐漸加速朝向右側行駛，欲自林士欽駕駛車輛之
      後方右轉，嗣因林士欽無預警煞車，異議人煞車不及，導
      致駕駛車輛之右前車頭撞擊林士欽駕駛車輛之左後車尾，
      此有錄影畫面翻拍照片供參，堪認異議人原欲依規定於右
      轉彎前，先行駛入外側車道，卻因林士欽駕駛行駛於外側
      車道之車輛逕行往前行駛，導致異議人無法切入外側車道
      ，復因林士欽駕駛之車輛與異議人駕駛車輛之距離過近，
      異議人無從駛入外側車道，直至駛至前開路口時，異議人
      始得右轉，異議人前開所辯應屬有據，是難認異議人係故
      意在右轉彎前沿內側車道行駛，直至路口處始向右方切出
      轉彎。
（三）綜上，異議人於上開時、地自福林路右轉中山北路時，確
      未在轉彎前駛入外側車道，然異議人已在距交岔路口相當
      距離之處，駕車駛入外側車道，係因原行駛於異議人右後
      側即外側車道之林士欽駕駛之車輛逕行前行，導致異議人
      無法完成駛入外側車道之行為，僅得駕車返回內側車道，
      復因林士欽駕駛之車輛繼續沿外側車道行駛，且與異議人
      駕駛車輛之距離甚近，使異議人於駛至上開路口前，均無
      法駛入外側車道，始於行駛至上開路口之際右轉，尚難認
      異議人確有違規之故意，復無積極證據足以證明異議人於
      上開時、地，就未於右轉彎前駛入外側車道之行為，確有
      違規故意，故原處分機關依據道路交通管理處罰條例第48
      條第1 項第4 款及第63條第1 項第1 款之規定，裁處異議
      人罰鍰600 元，並記違規點數1 點，即難謂適法。從而，
      本件聲明異議為有理由，原處分應予撤銷，並由本院另為
      異議人不罰之諭知。
據上論斷，應依道路交通事件處理辦法第19條前段，裁定如主文
。
中    華    民    國  100     年    12    月    20    日
                  交通法庭法  官  邰婉玲
以上正本證明與原本無異。
對於本件裁定如有不服，應於送達後5 日內，向本院提出抗告書
狀，敘述抗告之理由，抗告於臺灣高等法院。
中    華    民    國  100     年    12    月    20    日
                          書記官  謝金宏